【裁判字號】    91,易,2619
【裁判日期】    920313
【裁判案由】    違反稅捐稽徵法
【裁判全文】
臺灣臺中地方法院刑事判決                        九十一年度易字第二六一九號
    公  訴  人  臺灣臺中地方法院檢察署檢察官
    被      告  甲○○
右列被告因違反稅捐稽徵法案件，經檢察官提起公訴（九十年度偵字第三二六七號）
，本院判決如左：
    主  文
甲○○連續幫助納稅義務人以不正當方法逃漏稅捐，處有期徒刑月，如易科罰金，
以佰元折算壹日，緩刑年。
    事  實
一、甲○○係設在臺中縣后里鄉○○村○○路十七號一樓「一誠工業社」之負責人，
    從事塑膠射出成品製造加工，其於民國八十四年至八十五年間，銷售勞務與李丁
    福所經營設在臺中市○區○○里○○○路三二八號之台福塑膠有限公司（以下簡
    稱台福公司），銷售金額總計新台幣（以下同）二百四十六萬九千五百九十八元
    ，竟基於幫助台福公司逃漏營業稅之概括犯意，明知「一誠工業社」與台福公司
    之下游廠商緯承股份有限公司（以下簡稱緯承公司）等十家公司（詳如附表所示
    ）並無銷售勞務之事實，竟連續將一誠工業社之空白統一發票交付台福公司，由
    台福公司按其與下游廠商間銷售勞務之金額，開立字軌為ＺＡ00000000
    等統一發票二十二張給附表所示之台福公司之下游廠商，作為進項憑證，金額計
    五百十一萬六千一百八十九元（詳如附表所示），溢開發票金額計二百六十四萬
    六千五百九十一元（五百十一萬六千一百八十九元減二百四十六萬九千五百九十
    八元），幫助台福公司逃漏營業稅十三萬二千三百二十九元（0000000×5％＝
    132329）。
二、案經臺中縣稅捐稽徵處移送臺灣臺中地方法院檢察署檢察官偵查起訴。
    理  由
一、訊據被告甲○○固坦承為「一誠工業社」之負責人，惟否認有幫助台福公司逃漏
    稅捐之犯行，辯稱：「一誠工業社」幫台福公司做代工，因為「一誠工業社」沒
    有會計小姐，其送貨過去時就將空白之統一發票交給台福公司的小姐，叫小姐視
    「一誠工業社」實際交貨數量開統一發票，其是否有開發票給附表所示之公司，
    現已沒有印象云云。然查，被告於偵查中初係辯稱：其僅將統一發票開付有實際
    勞務往來之廠商，惟對於何廠商與一誠工業社有勞務銷售之事實，並不確定云云
    ，其前後所言不一，真實性如何已屬可疑。次查，台福公司之負責人李丁福要求
    「一誠工業社」等三十二家廠商交付空白統一發票，供台福公司直接開立予該公
    司之下游廠商，而逃漏稅捐，違犯商業會計法、稅捐稽徵法，經臺灣臺中地方法
    院檢察署檢察官以八十九年度偵字第一一六一四號提起公訴，並經本院以九十年
    度訴字第六二六號判處應執行有期徒刑十月，緩刑三年確定，有上述起訴書、判
    決書在卷足憑，且有臺中縣稅捐稽徵處提供之異常查核清單影本十一張、附表所
    示之溢開發票金額清單一張附卷可稽，被告所辯顯與事實不符，非可採信，本件
    事證明確，被告之犯行堪以認定。
二、核被告甲○○所為，係犯稅捐稽徵法第四十三條第一項幫助納稅義務人以不正當
    方法逃漏稅捐罪。被告前後多次犯行，時間緊接，所犯係構成要件相同之罪名，
    顯係基於概括犯意為之，為連續犯，爰依刑法第五十六條之規定以一罪論，並加
    重其刑。爰審酌被告犯罪之結果造成稅捐機關核課稅捐之錯誤、幫助逃漏稅捐之
    數額不小及犯罪後之態度等一切情狀，量處如主文所示之刑，並諭知易科罰金之
    折算標準。末查被告前未曾受有期徒刑以上刑之宣告，有臺灣臺中地方法院檢察
    署刑案資料查註紀錄表及臺灣高等法院被告全國前案紀錄表在卷可按，其因一時
    失慮，致觸犯本件犯行，經此偵審程序後，應知所警惕，信無再犯之虞，本院綜
    核各情，認對被告所宣告之刑，以暫不執行為適當，爰併予宣告緩刑三年，以啟
    自新。
據上論斷，應依刑事訴訟法第二百九十九條第一項前段、稅捐稽徵法第四十三條第一
項、刑法第十一條前段、第五十六條、第四十一條第一項前段、第七十四條第一款，
罰金罰鍰提高標準條例第二條，判決如主文。
中      華      民      國    九十二    年      三      月     十三    日
                                        法  官  陳慧珊
右正本證明與原本無異。
如不服本判決，應於送達後十日內向本院提出上訴狀（須附繕本），上訴於臺灣高等
法院臺中分院。
                                        書記官
中      華      民      國    九十二    年      三      月     十三     日
【附錄論罪科刑法條】
稅捐稽徵法第四十三條第一項：
教唆或幫助犯第四十一條或第四十二條之罪者，處三年以下有期徒刑、拘役或科新台
幣六萬元以下罰金。
（稅捐稽徵法第四十一條：納稅義務人以詐術或其他不正當方法逃漏稅捐者，處五年
以下有期徒刑、拘役或科或併科新台幣六萬元以下罰金。）


司法院資訊處製作；財團法人民間司法改革基金會備份。
